# 吸收合并外部的公司，会产生投资收益吗？

提问人：审计 小达人 时间：2021-11-30 17:13:04
吸收合并外部的公司，会产生投资收益吗？我们在看账的时候，看到事务所补计了一笔分录，借投资收益 贷实收资本。

回答人：chenyiwei
理论上不会，不论这是同一控制下还是非同一控制下的企业合并，或者是母公司吸收合并子公司。
建议了解相关交易背景，并与作出该项调整的事务所沟通确认。